【裁判字號】    90,上易,696
【裁判日期】    900621
【裁判案由】    毀損
【裁判全文】
臺灣高等法院臺南分院刑事判決           九十年度上易字第六九六號       Ｃ
      上  訴  人  臺灣台南地方法院檢察署檢察官
      被      告  乙    ○
右上訴人因被告毀損案件，不服中華民國九十年三月十九日台灣台南地方法院八十八
年度易字第二五四○號第一審判決（起訴案號：台灣台南地方法院檢察署八十八年度
偵字第五六二二號），提起上訴，本院判決如左：
      主      文
原判決撤銷。
乙○損壞他人之鳳梨，足生損害於他人，處罰金貳仟元，如易服勞役，以參佰元折算
壹日。
      事      實
一、乙○與甲○○因共有土地分割發生糾紛，於民國（下同）八十七年十一月廿八日
    上午十時四十分許，甲○○在其所有台南縣玉井鄉豐里村溪洲農地採收鳳梨時，
    乙○至該農地，再度與甲○○商量土地分割留路之事，雙方復起爭執，乙○竟基
    於毀損犯意，將甲○○已採收置放車上鳳梨三箱丟棄，致使損壞，足生損害於甲
    ○○。
二、案經甲○○訴由台南縣警察局玉井分局報請台灣台南地方法院檢察署檢察官偵查
    起訴。
      理      由
一、訊據被告乙○對於右揭時地丟擲告訴人所有鳳梨之事實供承不諱，然否認有毀損
    鳳梨犯行，辯稱：伊所丟棄告訴人鳳梨，並未損壞云云。惟查右據事實，業據告
    訴人甲○○於警偵訊及原審時指訴甚詳，並有告訴人甲○○所有整藍鳳梨被丟棄
    後，散落滿地照片五紙在卷可稽（詳警卷第四至六頁）。即被告於警訊亦供承有
    丟擲告訴人已採收置放在車上鳳梨數顆等情（詳警卷第二頁反面、第三頁）。以
    此論之，被告確有將告訴人採收後置放車上鳳梨丟棄於地行為，堪以確認。
二、次查鳳梨係軟質水果，按諸經驗法則，已成熟軟質水果，如經碰撞，內部果實，
    將變質失其風味，甚至傷及果肉，無法食用，凡此均為軟質水果特性。水果中諸
    如芒果、釋迦、西瓜，亦復如此，眾所周知。職是，所有軟質水果，於採收搬運
    販賣過程中，無不小心翼翼，以免碰撞，造成損壞。本件被告丟棄告訴人所採收
    鳳梨，由卷附相片觀之，丟棄後鳳梨散落地點，係一硬質地面，僅有薄沙舖於其
    上。本件係因被告與告訴人發生爭執，致被告拿取告訴人鳳梨丟打告訴人，則被
    告斯時丟擲告訴人力道必定不小，告訴人所有鳳梨經此丟擲而掉落於地，依前所
    述，以鳳梨軟質果肉之特性，其受損傷，殆無能免。被告以告訴人鳳梨經其丟擲
    後，鳳梨外表並未裂開為由，而認鳳梨無損壞，顯與經驗法則不符，委不足取。
    綜上所述，被告損壞告訴人鳳梨犯行，事證已明，堪以認定。
三、核被告所為，係犯刑法第三百五十四條毀損罪，應依法論罪科刑。
四、原審疏未詳察，以被告所丟擲鳳梨未生損壞為由，遽為被告無罪諭知，依前所述
    ，顯有未當。檢察官上訴意旨，指摘原判決不當，為有理由，自應由本院將原判
    決撤銷改判。爰審酌被告犯罪動機、目的、手段，犯罪時所受刺激，及其品性、
    生活狀況、智識程度、犯罪所生損害，及犯罪後態度等一切情狀，量處如主文第
    二項所示之刑，併諭知罰金如易服勞役之折算標準，以資懲儆。
據上論斷，應依刑事訴訟法第三百六十九條第一項前段、第三百六十四條、第二百九
十九條第一項前段，刑法第三百五十四條、第四十二條，罰金罰鍰提高標準條例第一
條前段、第二條，判決如主文。
本案經檢察官羅清溪到庭執行職務。
中    華    民    國      九十      年      六      月      二十一      日
                                  臺灣高等法院臺南分院刑事第五庭
                                      審判長法官  茆    臺    雲
                                            法官  蔡    長    林
                                            法官  董    武    全
右正本證明與原本無異。
不得上訴。
                                      法院書記官  黃    全    忠
中    華    民    國      九十      年      六      月     二十七       日
附錄法條：
刑法第三百五十四條：毀棄、損壞前二條以外之他人之物或令致不堪用，足以生損害
                    於公眾或他人者，處二年以下有期徒刑、拘役或五百元以下罰
                    金。


司法院資訊處製作；財團法人民間司法改革基金會備份。
